【裁判字號】    99,抗,993
【裁判日期】    990730
【裁判案由】    訴訟救助
【裁判全文】
臺灣高等法院民事裁定                   99年度抗字第993號
抗  告  人  乙○○○
代  理  人  吳世宗律師
抗告人因與相對人甲○○間假處分事件，聲請訴訟救助，對於中
華民國99年5月25日臺灣臺北地方法院99年度裁全聲字第13號裁
定提起抗告，本院裁定如下：
    主  文
原裁定廢棄。
准予訴訟救助。
    理  由
一、按法律扶助法第13條及第62條分別規定，無資力者，得申請
    法律扶助。經分會准予法律扶助之無資力者，其於訴訟程序
    中，向法院聲請訴訟救助時，應准予訴訟救助。但另有不符
    法律扶助事實之證明者，不在此限。同法第3條並規定，本
    法所稱無資力者，係指符合社會救助法之低收入戶或其每月
    可處分之收入及可處分之資產低於一定標準者。前項所稱一
    定標準之認定辦法，由基金會定之。又財團法人法律扶助基
    金會受法律扶助者無資力認定標準（以下稱無資力認定標準
    ）第2條及第3條第1款至第3款，復對該無資力者定有其資格
    認定之標準。是法律扶助法所稱之「無資力者」，乃為民事
    訴訟法第107條第1項前段「無資力支出訴訟費用者」之特別
    規定，法院對於經財團法人法律扶助基金會准予法律扶助之
    無資力者，聲請訴訟救助時，於審查是否有法律扶助法第62
    條但書規定「另有不符法律扶助事實之證明」情形者，自應
    以該法所定無資力者之資格認定標準為據。
二、本件抗告人於原法院聲請意旨略以：伊為無資力人，本件伊
    與相對人甲○○間假處分事件，已經財團法人法律扶助基金
    會臺北分會（以下稱法扶臺北分會）准予扶助，爰依法聲請
    訴訟救助等語，並提出法扶臺北分會審查表以資釋明。查抗
    告人住於臺北市，全戶應計算之人口數7人，依無資力認定
    標準第3條第1款、第2款規定，其每月可處分之收入未超過
    新臺幣（下同）7萬8千元，可處分之資產在105萬元以下者
    ，屬無資力。而抗告人全戶可處分收入為5千元，可處分資
    產為70萬9,265元，有上開法扶臺北分會審查表在卷可憑，
    核與前開無資力認定標準相符，又無不符法律扶助事實之證
    明，自應准予訴訟救助。原法院駁回抗告人之聲請，尚有未
    合。抗告意旨指摘原裁定不當，求予廢棄改判，為有理由。
    爰由本院予以廢棄，裁定如主文第2項所示。
三、據上論結，本件抗告為有理由，爰裁定如主文。
中    華    民    國    99    年    7     月    30    日
                    民事第十一庭
                        審判長法  官   鄭雅萍
                              法  官   詹文馨
                              法  官   徐福晉
正本係照原本作成。
本裁定除以適用法規顯有錯誤為理由外，不得再抗告。如提起再
抗告，應於收受後10日內委任律師為代理人向本院提出再抗告狀
。並繳納再抗告費新台幣一千元。
中    華    民    國    99    年    8     月    2     日
                              書記官   紀昭秀

司法院資訊處製作；財團法人民間司法改革基金會備份。
